Mauricio Gabriel Teruel

Tucumán, Argentina · https://mteruel.netlify.app/ · +54 381 558 2223 · mauricioteruel98@gmail.com

Desarrollador Web Fullstack con más de 2 años de experiencia en el desarrollo y mantenimiento de sitios web complejos. Experto en PHP, Laravel, React.js y MySQL. Apasionado por la tecnología y la programación, siempre en busca de nuevos desafíos para mejorar mis habilidades y contribuir al éxito de los proyectos.

EXPERIENCIA PROFESIONAL

Init Soluciones

Tucumán, Argentina (Remoto)

Marzo 2024 - Actualidad

Desarrollador web Fullstack

- Desarrollé sitios web complejos y sus funcionalidades.
- Mantuve sitios web, añadiendo funcionalidades y corrigiendo errores.
- Logro destacado: Desarrollo de un sistema de ecommerce completo para un mayorista de cotillón, facilitando la venta y administración de pedidos.
- Tecnologías: PHP, Laravel, React.js, MySQL, Javascript, HTML, CSS, Tailwind CSS, Firebase.

Telematica

Tucumán, Argentina

Junio 2022 - Enero 2024

- Desarrollador Web y Administrador de Sistemas
 - Creé y probé sitios web personalizados, alineándolos con los requisitos y expectativas del cliente.
 - Implementé eficientemente en producción, asegurando disponibilidad y rendimiento óptimo.
 - Brindé soporte técnico integral para clientes, abordando consultas sobre sitios web, servidores y correos.
 - Administré servidores web y de correo electrónico.
 - Mantuve y optimicé proactivamente sitios web.
 - Tecnologías: PHP, Laravel, MySQL, Linux, Javascript, HTML, CSS, Bootstrap.

EDUCACIÓN

Universidad Tecnológica Nacional

Ingeniería en Sistemas de Información

Tucumán, Argentina

2023 - Actualidad

Rolling Code School

Programador Full Stack - MERN

Tucumán, Argentina

Mayo 2022 - Marzo 2023

Instituto Técnico Lorenzo Massa - Nivel secundario

Técnico en Instalaciones Electromecánicas

Tucumán, Argentina

2016

HABILIDADES ADICIONALES

- Javascript, Node.js, React.js, React Native, Bootstrap, Tailwind CSS, PHP, Laravel, API Rest, MySQL, MongoDB, Next.js, Astro
- Ingles Intermedio, Español nativo.
- Intereses: Programación Inteligencia Artificial Ciencias: Biología, Astronomía, Física, Tecnología